臺灣高等法院民事判決
108年度建上易字第21號
上  訴  人  劉宇森  
被  上訴人  張宸溧（原名：張泉立）




上列當事人間請求返還不當得利事件，上訴人對於中華民國108
年5月17日臺灣桃園地方法院108年度建字第10號第一審判決提起
上訴，並為訴之追加，本院於109年4月29日言詞辯論終結，判決
如下：
    主      文
上訴及追加之訴均駁回。
第二審（含追加之訴）訴訟費用均由上訴人負擔。 
    事實及理由
壹、程序部分：
    按第二審訴之變更或追加，非經他造同意不得為之，但請求
    之基礎事實同一者，不在此限，民事訴訟法第446條第1項、
    第255條第1項第2款、第3款定有明文。上訴人於原審主張伊
    承攬被上訴人桃園市○○區○○路000巷0號建物（下稱系爭房屋
    ）興建工程（下稱系爭工程），代被上訴人墊付水電工程款
    新臺幣（下同）115,000元等語；於本院主張伊漏列代墊基
    礎配管材料、工資75,000元（見本院卷第161、296頁），爰
    追加該部分金額云云，核其請求之基礎事實同一，與前開規
    定相符，應予准許。
貳、實體部分：
一、上訴人主張：兩造於民國104年7月31日簽訂工程合約書（下
    稱系爭契約），由伊承攬被上訴人所有坐落桃園市○○區○○○
    段○○○○段000○00地號土地上系爭房屋之系爭工程，依送審通
    過之設計圖施工，工程總價款為2,550,000元。伊於系爭工
    程中，施作如附表編號1至8所示變更、追加工程（下稱系爭
    變更追加工程），支出如附表編號1至8所示金額共計741,87
    9元，被上訴人因而受有利益，爰依不當得利之法律關係請
    求被上訴人返還等語，求為判命被上訴人應給付上訴人741,
    879元，及自起訴狀繕本送達翌日起之法定遲延利息；並願
    供擔保，請准宣告假執行。原審為上訴人敗訴之判決，上訴
    人不服，提起上訴，上訴聲明：㈠原判決廢棄。㈡被上訴人應
    給付上訴人741,879元，及自起訴狀繕本送達翌日起至清償
    日止，按年息5％計算之利息，並追加聲明：被上訴人應給付
    上訴人75,000元。 
二、被上訴人則以：伊與上訴人未就系爭變更追加工程項目達成
    合意，上訴人前以相同之事實起訴請求伊給付工程款，經原
    法院105年度建字第51號、本院106年度建上字第70號判決駁
    回其訴確定，上訴人再依不當得利之法律關係提起本件訴訟
    ，顯無理由等語，資為抗辯。並答辯聲明：上訴駁回。
三、經查，上訴人於104年7月31日與被上訴人簽訂系爭契約，約
    定上訴人承攬系爭工程。上訴人前以被上訴人積欠伊尾款28
    0,000元、追加及變更工程項目工程款共789,000元，及依系
    爭契約第15條應賠償逾期懲罰性違約金600,000元等情為由
    ，訴請被上訴人給付1,649,000元本息，經原法院以105年度
    建字第51號判決駁回其訴，上訴人不服提起上訴，並擴張請
    求金額為1,669,000元本息，經本院以106年度建上字第70號
    判決駁回其上訴及追加之訴（見原審卷第135-143頁，下稱
    另案訴訟）確定等情，業經本院依職權調閱另案訴訟卷宗核
    閱無訛，自堪信為真實。又被上訴人前以上訴人未經伊同意
    ，擅自在系爭契約付款條件明細表、訴外人慶皇水泥股份有
    限公司（下稱慶皇公司）之發票、送審設計圖、請款轉讓合
    約書等文件上加註文字或伊姓名等事由，對上訴人提出偽造
    文書等罪之告訴，嗣經臺灣桃園地方檢察署（下稱桃園地檢
    署）檢察官以106年度偵字第19144號、19145號、107年度偵
    字第2715號為不起訴處分確定（見原審卷第55-69頁，下稱
    刑案)，亦經本院調閱刑案卷宗查核屬實。
四、按法院於確定判決理由中，對訴訟標的以外當事人所主張或
    抗辯之重要爭點，本於兩造辯論之結果所為之判斷結果，除
    有顯然違背法令，或當事人提出新訴訟資料足以推翻原判斷
    之情形外，於同一當事人間，就與該重要爭點有關之他訴訟
    ，不得再為相反之主張，法院亦不得作相異之判斷，此源於
    訴訟上之誠信原則及當事人公平之訴訟法理，避免紛爭反覆
    發生，以達「一次解決紛爭」所生之一種判決效力（拘束力
    ），即所謂「爭點效」，亦當為程序法所容許。又按依民法
    不當得利之規定請求返還不當得利，以無法律上之原因而受
    利益，致他人受有損害者為要件，苟他人並未受有利益，即
    與不當得利之要件不合。再按主張不當得利請求權存在之當
    事人，對於不當得利請求權之成立要件應負舉證責任，即應
    證明他方係無法律上之原因而受利益，致其受有損害。如受
    利益人係因其給付而得利時，所謂無法律上之原因，即指其
    給付欠缺給付之目的，故主張該項不當得利請求權存在之當
    事人，自應舉證證明其欠缺給付之目的，始符舉證責任分配
    之原則（最高法院99年度台上字第2019號裁判意旨參照）。
    上訴人主張伊於承攬系爭工程期間，施作系爭變更追加工程
    ，支出如附表編號1至8所示金額共計741,879元，並代墊基
    礎配管材料、工資75,000元，被上訴人因此受有利益，應依
    不當得利規定返還予伊等語，為被上訴人所否認，並以前詞
    置辯，上訴人自應就被上訴人無法律上之原因而受利益，致
    其受有損害之事實負舉證責任。
五、經查，兩造於104年7月31日簽訂之系爭契約當事人簽名欄位
    下記載：「本頁面開始1～22頁（含附件）皆已詳閱，並依送
    審通過設計圖施工」等語（見原審卷第17頁），足見系爭契
    約之內容包含送審通過之設計圖、工程付款條件明細、承攬
    工程契約書條款、報價單、相關空間及設備之圖說、尺寸、
    材質等附件內容（見原審卷第17-31、36、39、40、另案一
    審卷一第139-161頁），上訴人自應依上開所有文件之內容
    履行。又系爭契約第4條第1項約定：「工程總價：新臺幣貳
    佰伍拾萬元整（含稅）。」、報價單亦記載「總計（含稅）
    250萬元」，系爭契約第4條第2項、第3項約定：「本工程為
    總價承攬，雙方均不得因工資、物價指數、利率、匯率變動
    而要求增減加價或補貼。本工程按合約總價結算，即總價承
    攬依合約總價計給，如因變更設計致工程項目有增減時，就
    變更單項部分予以加減帳結算，若有相關項目如稅、利潤、
    管理費另列一式列計者，全部一概已含於乙方（即上訴人）
    報價中不另計付費用」（見原審卷第19、28頁），足見上訴
    人已就系爭契約全部之內容以總價2,500,000元承攬，如雙
    方有合意變更設計，致工程項目有增減時，方得就變更單項
    部分予以加減帳結算。茲就上訴人主張之如附表所示各項請
    求，是否有理由，分述如下：
  ㈠基礎混凝土（RC）厚度由15公分改為60公分：
  ⒈上訴人主張系爭工程之送審建照圖說就基礎混凝土（RC）厚
    度原約定15公分，被上訴人為省去請專業技師評估並作地質
    鑽探之花費，要求伊將厚度改為60公分，受有不當得利51,8
    40元等語，並提出送審建照圖說、刑案不起訴處分書為證（
    見原審卷第50、48、49、55-69頁）。
  ⒉經查，上開送審建照圖說設計規範第8點雖記載「基礎設計採
    土壤容許承載力Qa=15t/m，若基礎承載面Qa<15t/m，則增加
    基礎挖深使土壤容許承載力達設計值，否則基礎設計須重新
    檢討（若工地主任無法判斷現場土壤承載力，則必須作地質
    鑽探）」、第10點載明「基地之穩定性與土壤是否可以液化
    之判斷，業主應另行洽請相關專業技師進行評估」，故刑案
    不起訴處分書認定系爭房屋基礎承載面之厚度，確實可能因
    事後開挖地基而需變更，而認上訴人所稱RC厚度後來改為60
    公分等語，尚非不得採信（見原審卷第50、64頁）。惟上訴
    人聲請傳喚之證人簡昌源建築師於本院審理時證稱：被上訴
    人房子拆除重建，委託伊畫請照圖、聲請建造執照，系爭房
    屋基礎RC混凝土厚度為50公分，一開始設計即為50公分，圖
    面就是標示50公分，施工中應按照設計圖施作，上訴人所述
    之15公分是1樓地板，伊的圖面是15公分只要做15公分就好
    ，沒有印象要上訴人作成60公分，要看上訴人當初有沒有拍
    照等語（見本院卷第187-188、190頁），徵諸上訴人提出之
    系爭房屋橫向剖面圖、縱向剖面圖（見原審卷第48、49頁）
    ，確實可見系爭房屋之一樓樓地板共計20公分，包含「15cm
     3000psi PC」、「5cm 2000psi PC」，底下之基礎則標示
    「回填級配並壓實」，厚度按其圖示比例計算確為50公分，
    堪認上訴人按圖施工本應施作50公分厚之基礎，而被上訴人
    否認有要求上訴人將厚度改為60公分，上訴人於上開圖面上
    自己記載「RC：厚度改為60cm」，並未經被上訴人簽名確認
    ，難認被上訴人同意變更設計，為另案認定之事實（見原審
    卷第140頁），於本案亦有爭點效之適用，且上訴人是否確
    實施作60公分之基礎RC混凝土，亦未提出其依系爭契約第8
    條第4項應拍照存查之照片以資證明，上訴人雖聲請鑑定，
    惟系爭房屋已建築完成並取得使用執照，自難認得再就房屋
    基礎施作之厚度為鑑定，是上訴人既無法證明其施作系爭房
    屋基礎時，確有增加混凝土之厚度，其主張被上訴人受有不
    當得利51,840元云云，自不足採。
  ㈡二樓板RC混凝土原3000磅改為3500磅：
　⒈上訴人主張系爭房屋設計圖說就二樓板RC混凝土原約定3000
    磅，事後改為3500磅，被上訴人就此受有不當得利10,024元
    等語，並提出送審建照圖說、刑案不起訴處分書、慶皇公司
    、天力工程行發票為證（見原審卷第47、55-70頁）。
　⒉經查，上開送審建照圖說上，僅可見上訴人自行書寫「二F地
    板：原RC：15cm、3000psi變更追加為3500psi、純水泥（RC
    ）加磨光工程」之內容，並未經被上訴人在旁簽名確認，被
    上訴人辯稱對於水泥修改並不知情，經另案判決認定無從認
    此部分經兩造合意追加（見原審卷第140頁），證人簡昌源
    亦證稱：2樓板混凝土磅數為3000磅，現場施工伊有去看過
    ，放樣、基礎、二樓板、屋頂板，起碼要去4次，沒有印象
    上訴人有告知伊混凝土加厚或磅數增加之情形，也沒有看到
    混凝土加厚或磅數增加之情形等語（見本院卷第188頁），
    則上訴人是否確有增加二樓板RC混凝土之磅數，尚有疑問。
　⒊桃園地檢署雖檢附前開慶皇公司之發票，函詢上訴人該次混
    凝土進貨磅數，經慶皇公司函覆，發票所書寫混凝土210純
    水泥為3000磅9米，混凝土245純水泥為3500磅24米（106年
    度他字第1658號卷二第40頁），並以該混凝土進貨日期為10
    4年11月30日，同一天上訴人亦取得天力工程行所開立之「
    粉光工資」發票1紙，與上訴人所述之「二F地板：原RC：15
    cm、3000psi變更追加為3500psi、純水泥（RC）加磨光工程
    」之內容相符，而認上訴人辯稱確實有為上開施工內容等語
    ，非不得採信（見原審卷第63-64頁）。惟縱認上訴人確有
    增加二樓板RC混凝土之磅數，然原設計圖說內容既係由具專
    業知識之簡昌源建築師規劃，且經送審通過，堪認二樓板RC
    混凝土3,000磅已足夠支撐系爭房屋之結構安全，上訴人擅
    自增加磅數，客觀上縱有增益情形，此等費用亦難認屬系爭
    房屋結構安全之必要支出；況市面上建物材料選擇多元，於
    考量建築成本因素後，定作人本可選擇使用成本較低但作用
    無太大差異之建材，被上訴人既無增加此等利益之計畫，自
    應認無取得任何利益，上訴人請求被上訴人返還此部分不當
    得利10,024元，亦不可採。
  ㈢現有巷道、1樓前面拆除舊有牆面：
　⒈上訴人主張「現有巷道、1樓前面拆除舊有牆面」之範圍為送
    審建造圖說上手寫「拆除、運除、打毛」之螢光筆標示範圍
    ，與系爭契約報價單所載「拆除工程：1.建築物內既有電力
    、自來水等管線設備遷移。2.基地上既有建築物拆除」顯有
    不同，伊為被上訴人拆除此部分非屬合意承攬範圍，被上訴
    人因此受有不當得利108,045元等語，並提出系爭契約報價
    單、送審建照圖說、富邦人力企業社發票、完工照片為證（
    見原審卷第29、46、71頁，本院卷第163頁）。
　⒉經查，上訴人主張施作「現有巷道、1樓前面拆除舊有牆面」
    共計花費108,045元云云，固提出富邦人力企業社發票二紙
    為證，惟上開發票僅記載「拆除廢磚、清運乙式」、金額10
    0,380元，及「點工乙式」、金額7,665元，並未特定係拆除
    、清運何部分廢磚，及點工之工作範圍，與其另案主張「現
    有巷道、1樓前面拆除舊有牆面」費用7,000元、廢棄物棄土
    費用5台，每台運費2,200元，合計1萬1,000元云云（見原審
    卷第140頁），亦不相符，則上開拆除廢磚、清運及點工之
    發票，是否確為施作「現有巷道、1樓前面拆除舊有牆面」
    之費用，尚有不明；且依系爭契約所附報價單工程項目明細
    ，上訴人承攬之範圍包含「拆除工程：基地上既有建築物拆
    除」（見原審卷第29頁），而上訴人在未拆除舊有牆面前，
    當無法在系爭土地上建築房屋，衡諸常情，其拆除工程施作
    範圍除包含舊有建築物本體外，亦應包含「現有巷道、1樓
    前面拆除舊有牆面」，當無拆成兩部分，再向業主請求追加
    工程款之理，另案判決亦認定依系爭合約報價單所載已內含
    拆除工程（見原審卷第141頁），則此部分工程既為上訴人
    依系爭契約承攬之範圍，上訴人再於本件主張被上訴人就此
    部分受有不當得利云云，自無理由。
　㈣鐵欄杆變更追加為磚造欄杆加貼磁磚：
　⒈上訴人主張系爭工程送審建照圖說原設計「鐵扶手欄杆」，
    後經被上訴人要求改為磚造欄杆，伊已完成，前案既認定兩
    造就此部分無合意，被上訴人就此部分即受有不當得利57,6
    00元等語，並提出送審建照圖說、完工照片為證（見原審卷
    第45頁、本院卷第163、167頁）。
　⒉經查，原設計圖說係以鐵欄杆方式施工，上訴人本應依圖施
    工，被上訴人辯稱：因上訴人當時說找不到鐵工就說要找水
    泥工砌磚，叫伊簽名，伊以上訴人施工方便為主就簽名，當
    初上訴人也沒說要多加錢等語（見本院卷第190頁），為上
    訴人所不爭，則上訴人為求施工方便改以磚造貼磁磚之方式
    施工，縱實際花費較高，惟就其作用及外觀而言，難認有何
    必要性或增益其價值，被上訴人原亦無變更設計之計畫，倘
    若其得知另需支付費用，亦未必會同意上訴人變更施工方式
    ，自難認被上訴人有獲得額外之利益，上訴人請求被上訴人
    返還此部分不當得利57,600元，亦不可採。
  ㈤追加一扇後門、屋頂門變更手工訂製、一樓原鋁製鐵捲門變
    更為不銹鋼白鐵：
  ⒈上訴人主張依系爭工程送審圖說並無設置後門，且1樓原先規
    劃鋁製鐵捲門、屋頂門（D1）為鋁門，經被上訴人要求追加
    一扇後門，將屋頂門改為手工訂製門、1樓鋁製鐵捲門改為
    不銹鋼白鐵75型T12門片，被上訴人就此受有不當得利28,00
    0元等語，並提出送審建照圖說設計圖、完工照片為證（見
    原審卷第45、48頁，本院卷第165、167頁）。
  ⒉惟查，兩造於系爭合約報價單及附件中已就門的部分有所約
    定（見原審卷第30、36-39頁、另案二審卷第131-139頁），
    上開附件中亦可見「後門」之記載，自難認「後門」非上訴
    人承攬之範圍。又上訴人主張「屋頂門變更手工訂製」、「
    一樓原鋁製鐵捲門變更為不銹鋼白鐵」等語，並未提出證據
    以實其說，且其所述縱認屬實，然上訴人並未證明此部分係
    被上訴人要求更換，並同意給付價差，則客觀上縱有增益情
    形，此等費用亦難認屬必要支出，被上訴人既無增加此等利
    益之計畫，自應認無任何利益獲得，上訴人請求被上訴人返
    還此部分不當得利28,000元，亦不可採。
  ㈥室內磁磚材料及工資：
　⒈上訴人主張系爭契約報價單裝修工程第3、4、5、6、9項記載
    「全部浴廁牆面貼磚、全部浴廁地坪貼磚、全部樓梯貼磚、
    陽台露台地坪貼磚、廚房牆面貼壁磚」，並無室內牆面貼磁
    磚之約定，然被上訴人要求室內牆面亦須貼上磁磚，就此部
    分受有不當得利293,500元等語，並提出給付磁磚行94,000
    元之證明及泥作工程發票199,500元為證（見原審卷第73、7
    4頁）。
　⒉惟查，依系爭契約所附報價單工程項目明細之記載，上訴人
    承攬之範圍包括「室內空間：1F＋2F地坪60*60CM拋光磚，廚
    房、廁所、浴室、樓梯間牆面及地坪貼磚，樓梯間地坪貼磚
    ，廁所牆面及地坪貼磚、2F臥室牆面PVC長條木紋板、地坪6
    0*60CM拋光磚，RF地坪貼磚」（見原審卷第30頁至第31頁）
    ，並非無室內貼磁磚之約定，此亦為另案判決所是認（見原
    審卷第142頁），且上訴人所提出之證明及發票，亦無從認
    定係施作何部分磁磚工程之費用，上訴人請求被上訴人返還
    此部分不當得利293,500元，亦無理由。
　㈦代墊水電等費用：
　⒈上訴人主張系爭契約約定機電工程範圍係「1.TOTO分離式馬
    桶（含緩降馬桶蓋）。2.TOTO洗臉盆（含浴櫃）。3.水龍頭
    +淋浴水龍頭。4.藝術水槽JT-S850。5.排風扇（40*40㎝）。
    6.機電配管及配線工程」，此與伊和水電廠商李宗道所簽立
    「龍潭金龍路民宅簡易合約書」所列代工項目「電燈迴路含
    開關、各樓層之插座迴路、各樓層之廁所及廚房冷熱水管架
    設、各樓層廁所內部用品安裝、各樓層網路電視迴路、各樓
    層上述迴路拉線」顯有不同，非伊承攬範圍，伊為被上訴人
    代墊水電工程費用115,000元，及基礎配管材料及工資75,00
    0元等語，並提出報價單、龍潭金龍路民宅簡易合約書、請
    款轉讓合約、上訴人於另案之書狀為證（見原審卷第30、75
    頁，本院卷第169-173、194頁）。
　⒉經查，依系爭合約所附報價單工程項目明細之記載，上訴人
    承攬之範圍包括「機電配管及配線工程」（見原審卷第30頁
    ）；而依上訴人提出之請款轉讓合約（見本院卷第173頁）
    ，可見李宗道之水電工程費用部分，原應由上訴人支付，嗣
    改由業主即被上訴人承接，並由兩造自系爭合約中扣除款項
    ，業經兩造簽名確認，堪認就水電工程費用已約定由被上訴
    人直接付款李宗道，被上訴人並提出已付款予李宗道13萬3,
    000元之請款明細單（見另案一審卷二第48頁），證明其確
    已就「馬桶、洗手槽、廁所配件、水表移位電表移位加裝一
    顆電表、室內電線、水電其他收尾耗材、垃圾清運」等項目
    給付款項予李宗道，則上訴人是否確有就水電部分再給付李
    宗道115,000元，自有疑問；且其縱有支付，依前述系爭契
    約所附報價單工程項目之記載，上訴人以250萬元總價承攬
    之範圍包括「機電配管及配線工程」，依文義解釋，應包含
    系爭房屋所有機電工程項目，其主張為被上訴人代墊水電工
    程費用115,000元，被上訴人受有不當得利云云，並無理由
    。
　⒊另上訴人主張其為被上訴人代墊基礎配管材料及工資75,000
    元云云，並未提出證據以實其說，並自承收據沒有保存好等
    語（見本院卷第310頁），其於本院追加此部分請求，亦難
    認有據。
  ㈧1、2樓牆面原設計1B（即4吋磚），改為SRC（即鋼筋混凝土
    牆）：
　⒈上訴人主張：被上訴人最初提供104年5月8日之設計圖（見原
    審卷第76頁），當時1、2牆面原設計1B（即4吋磚），伊估
    算250萬元，雙方基此簽訂承攬契約，嗣因故於104年7月29
    日解除，並另於104年7月31日簽訂系爭契約，然被上訴人竟
    提出104年6月15日之工程設計圖要求伊施作，牆面設計由1B
    （4吋磚）改為SRC（即鋼筋混凝土牆），伊要求被上訴人補
    足工程款差價，但被上訴人推託不願議價，被上訴人就此部
    分受有不當得利77,870元等語，並提出104年5月18日設計圖
    、房屋承攬工程解除協議書、104年6月15日核准之建造圖說
    （見原審卷第76、77-78、44-54頁）。
　⒉經查，上訴人所提出104年6月15日核准之建造圖說，系爭房
    屋1、2樓牆面均標明為「12CM RC 」（見原審卷第47頁），
    上訴人亦陳稱：兩造約定依設計圖施工，而「12CM RC」講
    的就是SRC等語（見原審卷第132頁），經本院依上訴人之聲
    請向桃園市政府建築管理處調閱系爭工程之建照執照卷宗，
    亦僅見上訴人所提出之104年6月15日核准之建造圖說，並未
    見104年5月18日之設計圖，證人簡昌源於本院審理時證稱：
    伊當初設計時1、2樓牆面為RC牆面（鋼筋混凝土牆），與SR
    C鋼骨外面包覆混凝土不同，4吋磚牆應該請不出來，法規針
    對磚牆要設計8吋，伊不可能這樣設計，圖面的左手邊與鄰
    房是共同壁，就沒有施作牆壁，原證9（即104年5月18日設
    計圖）為之前規劃之草圖等語（見本院卷第187、189頁），
    則兩造既係於104年7月31日簽訂系爭契約，並約定以「送審
    通過之設計圖」施工（見原審卷第17頁），上訴人於另案及
    本件訴訟亦均提出送審通過之圖說為主張，自堪認其對於系
    爭房屋1、2樓牆面應以「12CM RC」施工知之甚明，並以此
    為報價基礎，其亦未證明係以「SRC」方式施工，其主張被
    上訴人就此部分受有不當得利77,870元云云，亦無可採。
六、綜上所述，上訴人依不當得利之規定，請求被上訴人給付如
    附表編號1至8所示金額共計741,879元，及自起訴狀繕本送
    達之翌日起至清償日止，按年息百分之5計算之利息，為無
    理由，不應准許。原審為上訴人敗訴之判決，並無不合。上
    訴論旨指摘原判決不當，求予廢棄改判，為無理由，應駁回
    其上訴。另上訴人依不當得利之規定，追加請求被上訴人給
    付代墊基礎配管材料、工資75,000元，亦無理由，應予駁回
    。
七、本件事證已臻明確，兩造其餘之攻擊或防禦方法及所用之證
    據，暨上訴人請求就送審圖說有變更追加部分送請鑑定被上
    訴人有無不當得利，並聲請傳喚證人蔡泓鑫證明「現有巷道
    、一樓前面拆除舊有牆面」之拆除範圍及費用，經本院斟酌
    後，認為均不足以影響本判決之結果，爰不逐一論列，亦無
    再予調查之必要，附此敘明。
八、據上論結，本件上訴及追加之訴為無理由，依民事訴訟法第
    449條第1項、第78條，判決如主文。
中　　華　　民　　國　　109 　年　　5 　　月　　20　　日
                  工程法庭  
                    審判長法  官  陳麗芬
                          法  官  邱蓮華
                          法  官  林純如
正本係照原本作成。
不得上訴。
中　　華　　民　　國　　109 　年　　5 　　月　　20　　日
　　　　　　　　　　　　　書記官  王靜怡